【裁判字號】    90,上易,592
【裁判日期】    900111
【裁判案由】    竊盜
【裁判全文】
台灣高等法院台中分院刑事判決                    九十年度上易字第五九二號
    上  訴  人  台灣苗栗地方法院檢察署檢察官
    被      告  丙○○
右上訴人因被告竊盜案件，不服台灣苗栗地方法院中華民國九十年一月十一日第一審
判決（八十九年度易字第八三九號；起訴案號：台灣苗栗地方法院檢察署八十九年度
偵字第三八七號、第三四二三號，八十九年度偵緝字第一四九號），提起上訴，並
經台灣苗栗地方法院檢察署檢察官移請併案（九十年度偵字第七四號），本院判決
如左：
    主      文
原判決撤銷。
丙○○共同連續逾越安全設備於夜間侵人住宅竊盜，累犯，處有期徒刑貳年，並應於
刑之執行前令入勞動場所強制工作參年。
    事      實
一、丙○○曾有違反麻醉藥品管理條例、竊盜等前案紀錄，最近一次於民國（下同）
    八十七年間因犯竊盜罪，經台灣苗栗地方法院判處有期徒刑三月，甫於八十七年
    六月二十九日執行完畢。其有犯罪之習慣，復意圖為自己不法之所有，且基於概
    括犯意，自八十九年四月二十三日起至同年七月二十九日止，先後十一次在如附
    表所示之時間，連續在苗栗市、頭份鎮等地區，或一人或與陳永恆（另案處理）
    共同，分別以攜帶客觀上足為凶器之鉗子、夜間侵入住宅、毀越門扇、逾越安全
    設備窗戶之方式，侵入被害人丁○○、甲○○、癸○○、子○○、寅○○、辛○○、戊○○、乙○○、壬○○、丑○○、庚○○等人之屋內，竊取如附表所示之
    財物（在乙○○之屋內未竊得任何財物），得手後，或變現花用或丟棄或攜帶身
    上。丙○○並於附表編號十所示之時間、地點，竊取丑○○所持用之屬台灣中小
    企業銀行發行之信用卡一張後，於八十九年七月二十五日晚上十時許，與陳永恆
    前往頭份鎮後庄里抓貓ＰＵＢ店喝酒、唱歌消費，並盜刷信用卡詐取新台幣（下
    同）三萬元後，交付五千元予陳永恆，其餘現金則由二人花費殆盡。嗣於八十九
    年七月二十九日二十時許，在苗栗縣竹南鎮○○路與三泰街口，因其另案通緝為
    警緝獲。
二、案經苗栗縣警察局苗栗分局、頭份分局報請台灣苗栗地方法院檢察署檢察官偵查
    起訴，並經苗栗縣警察局頭份分局報請台灣苗栗地方法院檢察署檢察官移送本院
    併案審理。
    理      由
一、訊據被告固坦承附表編號一三六十十一所示之犯行，惟矢口否認編號二四五七八九
    所示犯行。惟查，附表編號一至十一犯行，業據被告於警訊時、檢察官訊問時坦承
    不諱，就編號十所示盜刷信用卡之情節，亦於檢察官訊問時供稱「（問：刷卡有
    無簽名？）沒有，去消費時，先刷卡取得現金三萬元，其中五千元由陳永恆取得
    自用，其餘當小費。」（見八十九年度偵字第三八七號卷第三八頁），均核與
    被害人丁○○、甲○○、癸○○、子○○、寅○○、辛○○、戊○○、乙○○、
    壬○○、丑○○、庚○○等人所供大致相符，事實堪以認定。綜上所述，，被告
    所辯無非為卸責之詞，不足採信，其右揭犯行均已堪認定。
二、(一)核被告所為竊盜犯行，編號一之行為係犯刑法第三百二十一條第一項第一、
    二款之逾越安全設備於夜間侵人住宅竊盜罪。編號二之行為係犯刑法第三百二
    十一條第一項第二款之逾越安全設備竊盜罪。編號三之行為係犯刑法第三百二
    十一條第一項第二、三款之攜帶兇器逾越安全設備竊盜罪。編號四之行為係犯
    刑法第三百二十一條第一項第一、二款之逾越安全設備於夜間侵人住宅竊盜罪。
    編號五之行為係犯刑法第三百二十一條第一項第二款之逾越安全設備竊盜罪。
    編號六之行為係犯刑法第三百二十條第一項之竊盜罪。編號七之行為係犯刑
    法第三百二十一條第一項第一、二款之毀越門扇於夜間侵人住宅竊盜罪。編號
    八之行為係犯刑法第三百二十一條第二項、第一項第一、二款之毀越門扇於夜間
    侵人住宅竊盜未遂罪。編號九之行為係犯刑法第三百二十一條第一項第一款之
    於夜間侵人住宅竊盜罪。編號十之行為係犯刑法第三百二十一條第一項第一、
    二款之逾越安全設備於夜間侵人住宅竊盜罪。編號十一之行為係犯刑法第三百二
    十一條第一項第二款之逾越安全設備竊盜罪。(二)被告所為編號十盜刷信用卡之犯
    行，係犯刑法第三百三十九條第一項之意圖為自己不法之所有，以詐術使人將本
    人之物交付罪。(三)其就編號六十所為竊盜犯行及詐欺取財犯行，與陳永恆間有犯
    意聯絡行為分擔，均為共同正犯。(四)其所為數次竊盜犯行，時間緊接，犯罪構成
    要件相同，顯係基於概括之犯意為之，為連續犯，應依刑法第五十六條之規定，
    就情節較重之編號十犯行論以逾越安全設備於夜間侵人住宅竊盜一罪。本案移送
    併辦部分，雖未經檢察官提起公訴，惟被告該部分犯行，與起訴部分有連續犯關
    係，屬裁判上一罪，依審判不可分原則，本院自得併予審理，附此敘明。(五)其所
    犯連續逾越安全設備於夜間侵人住宅竊盜罪，與所犯詐欺取財罪間，有方法結果
    之牽連關係，為牽連犯，應從一重依逾越安全設備於夜間侵人住宅竊盜罪處斷。
    (六)查被告有右揭前科，有台灣高等法院台中分院被告全國前案紀錄表一件附卷可
    按，其於五年內再犯本件有期徒刑以上之罪，為累犯，應依法加重其刑。(七)原審
    以其右揭犯行，與經前案認定之二年多以前之犯行，認有連續犯之裁判上一罪關
    係，而諭知不受理判決，即有未洽，檢察官上訴為有理由，應由本院撤銷改判。
    爰審酌被告素行不良，不斷竊取他人財物等一切情狀，量處如主文第二項所示之
    刑。(八)被告有竊盜之前案紀錄，且經執行後仍一再犯竊盜罪，顯見渠有犯罪之習
    慣，爰依竊盜犯贓物犯保安處分條例第三條第一項第一款、第四條、第五條第一
    項前段之規定，宣告應於刑之執行前，令入勞動場所強制工作三年，以矯正其惡
    習。
三、據上論斷，應依刑事訴訟法第三百六十九條第一項前段、第三百六十四條、第二
    百九十九條第一項前段，刑法第三百三十九條第一項、第三百二十一條第一項第
    一、二款、第二十八條、第五十六條、第五十五條、第四十七條，罰金罰鍰提高
    標準條例第一條前段，竊盜犯贓物犯保安處分條例第三條第一項第一款、第四條
    、第五條第一項前段，判決如主文。
本案經檢察官己○○到庭執行職務。
中      華      民      國      九十    年      四      月      四      日
                                  台灣高等法院台中分院刑事第八庭
                                        審判長法  官  羅  得  村
                                              法  官  陳  賢  慧
                                              法  官  林  輝  煌
右正本證明與原本無異。
不得上訴。
                                              書記官  吳  宗  玲
中      華      民      國      九十    年      四      月      四      日
附錄本案論罪科刑法條全文：
刑法第三百二十條
  意圖為自己或第三人不法之所有，而竊取他人之動產者，為竊盜罪，處五年以下有
  期徒刑、拘役或五百元以下罰金。
  意圖為自己或第三人不法之利益，而竊佔他人之不動產者，依前項之規定處斷。
  前二項之未遂犯罰之。
刑法第三百二十一條
  犯竊盜罪而有左列情形之一者，處六月以上五年以下有期徒刑：
    一  於夜間侵入住宅或有人居住之建築物、船艦，或隱匿其內而犯之者。
    二  毀越門扇、牆垣或其他安全設備而犯之者。
    三  攜帶兇器而犯之者。
    四  結夥三人以上而犯之者。
    五  乘火災、水災或其他災害之際而犯之者。
    六  在車站或埠頭而犯之者。
  前項之未遂罰之。
刑法第三百三十九條
  意圖為自己或第三人不法之所有，以詐術使人將本人或第三人之物交付者，處五年
  以下有期徒刑、拘役或科或併科一千元以下罰金。
  以前項方法得財產上不法之利益或使第三人得之者，亦同。
  前二項之未遂犯罰之。
竊盜犯贓物犯保安處分條例第三條
  十八歲以上之竊盜犯、贓物犯，有左列情形之一者，得於刑之執行前，令入勞動場
  所強制工作：
  一  有犯罪之習慣者。
  二  以犯竊盜罪或贓物罪為常業者。
  刑法第八十四條第一項之期間，自前項強制工作執行完畢之日起算。但強制工作自
  應執行之日起經過三年未執行者，自該三年之期間屆滿之日起算。
竊盜犯贓物犯保安處分條例第四條
  依本條例所為之保安處分及其期間，由法院以判決諭知。
竊盜犯贓物犯保安處分條例第五條
  依本條例宣告之強制工作處分，其執行以三年為期。但執行已滿一年六個月，而執
  行機關認為無繼續執行之必要者，得檢具事證，報請檢察官聲請法院免予繼續執行
  。
  依本條例宣告之強制工作處分，執行已滿三年，而執行機關認為有延長之必要者，
  得檢具事證報經上級主管機關核准後，報請檢察官聲請法院許可延長之。但延長期
  間，最長不得逾一年六個月，並以一次為限，在延長期間內，執行機關認無繼續延
  長之必要者，得隨時檢具事證，報請檢察官聲請法院免予繼續延長執行。
附表：
┌──┬─────┬───────┬────┬─────────────┐
│編號│  犯罪時間│  犯罪地點    │ 被害人 │    行竊方法及竊得財物    │
├──┼─────┼───────┼────┼─────────────┤
│一  │  89.4.23 │ 苗栗市上苗里 │ 丁○○ │夜間侵入住宅、逾越窗戶；  │
│    │  21時許  │ 建中街45號2樓│        │竊取手錶、無線電、刮鬍刀、│
│    │          │              │        │隨身聽、照相機、皮夾、    │
│    │          │              │        │皮帶、懷錶、金首飾、玉石、│
│    │          │  │        │、紅寶石、香水、修容組、電│
│    │          │              │        │池等財物。                │
├──┼─────┼───────┼────┼─────────────┤
│二  │  89.6.04 │ 頭份鎮仁愛里 │ 甲○○ │逾越窗戶；                │
│    │   8時許  │ 中正路190號  │        │竊取紀念幣、紀念鈔票、郵票│
│    │          │              │        │、金飾、證件、提款卡、信用│
│    │          │              │        │卡等財物。                │
├──┼─────┼───────┼────┼─────────────┤
│三  │  89.6.28 │ 頭份鎮成功里 │ 癸○○ │攜帶歪嘴鉗、逾越窗戶；    │
│    │  15時許  │ 寶樹別莊100號│        │竊取女用手錶、金色錶帶及現│
│    │          │ 2樓          │        │金787元。                 │
├──┼─────┼───────┼────┼─────────────┤
│四  │  89.7.08 │ 頭份鎮建國里 │ 子○○ │夜間侵入住宅、逾越窗戶；  │
│    │  凌晨某時│ 永安街238巷  │        │竊取手提電腦一部。    │
│    │          │  5號         │        │                          │
├──┼─────┼───────┼────┼─────────────┤
│五  │  89.7.中 │ 頭份鎮忠孝里 │ 寅○○ │逾越窗戶；                │
│    │  旬某日上│ 自強路忠孝巷 │        │竊取金戒指五個、珍珠項鍊一│
│    │  午 8時許│ 2號2樓       │        │條、耳環一對、現金七千多元│
├──┼─────┼───────┼────┼─────────────┤
│六  │  89.7.15 │ 頭份鎮○○路 │ 辛○○ │與陳永恆共同竊取屋內之電視│
│    │  下午某時│ 92號10樓之3  │        │機、冷氣機、音響（含音響架│
│    │          │              │        │），除音響架發還被害人外，│
│    │          │              │        │其餘電器品均變賣朋分贓款。│
├──┼─────┼───────┼────┼─────────────┤
│七  │  89.7.22 │ 頭份鎮下興里 │ 戊○○ │毀越門扇、夜間侵入住宅；  │
│    │  凌晨    │ 新興街53巷5  │        │竊取公事包一個，內有三輛小│
│    │          │ 弄18號      │        │客車車籍資料及三輛小客車之│
│    │          │              │        │鑰匙，並持該鑰匙竊取停在門│
│    │          │              │        │前之CG-7321 號自小客車。  │
├──┼─────┼───────┼────┼─────────────┤
│八  │  89.7.22 │ 頭份鎮下興里 │ 乙○○ │毀越門扇、夜間侵入住宅；  │
│    │  凌晨    │ 新興街53巷5  │        │著手行竊，惟未竊得任何財物│
│    │          │ 弄22號       │        │。                        │
├──┼─────┼───────┼────┼─────────────┤
│九  │  89.7.22 │ 頭份鎮忠孝里 │ 壬○○ │夜間侵入住宅；            │
│    │  凌晨二時│ 義民街17之4  │        │竊取皮包一個，內有現金三萬│
│    │  許      │ 號           │        │餘元，另竊取身分證、金融卡│
│    │          │              │        │、信用卡各一張。          │
├──┼─────┼───────┼────┼─────────────┤
│十  │  89.7.25 │ 頭份鎮○○街 │ 丑○○ │與陳永恆夜間侵入住宅、逾越│
│    │  20時許  │ 39號2樓      │        │窗戶；共同竊取屋內之支票、│
│    │          │              │        │信用卡、紀念幣、首飾等財物│
│    │          │              │        │。盜刷信用卡詐得三萬元，由│
│    │          │              │        │陳永恆分得五千元，其餘則消│
│    │          │              │        │費殆盡。                  │
├──┼─────┼───────┼────┼─────────────┤
│十一  │  89.7.29 │ 頭份鎮濫坑里 │ 庚○○ │逾越窗戶；竊取屋內之公事包│
│    │  15時許  │ 尖豐路773號  │        │、酒一瓶、存摺、印章、證件│
│    │          │ 2樓          │        │等，除酒已喝完及證件攜帶身│
│    │          │              │        │上為警查獲外，其餘物品均隨│
│    │          │              │        │手丟棄。                  │
└──┴─────┴───────┴────┴─────────────┘
                                                                        Ｄ


司法院資訊處製作；財團法人民間司法改革基金會備份。
